# 母公司与别的公司借款，通过子公司账户中转

提问人：zisuyunqing 时间：2017-11-16 11:47:33
请教大家，母公司找别的公司借钱，但是不直接走公司账户，通过子公司的账户进行中转，子公司收钱，付钱该如何入账

回答人：chenyiwei
建议核实该交易的背景和目的，以及子公司是否从该借款中受益。如果子公司并不是该借款的受益方，单纯通过子公司账户走账的，则按代收代付通过往来科目核算。